臺灣高等法院臺南分院刑事裁定
　　　　　　　　　　　　　　　　　94年度交抗字第38號　Ａ
抗　告　人　甲○○
上列抗告人因違反道路交通管理處罰條例案件，不服臺灣臺南地
方法院中華民國94年3月24日裁定（93年度交聲更(一)字第9號），
提起抗告，本院裁定如下：
      主      文
抗告駁回。
      理      由
一、抗告意旨略以：
（一）按受處分人即抗告人於民國（下同）九十二年四月二十五
      日即辦理「汽車所有人到案告知駕駛人」手續，倘若承辦
      之監理站人員未告知應於四十五天後，即同年六月十日檢
      具切結書，違規通知單，駕駛人之印章及駕照至監理站辦
      理易處吊扣駕照，則抗告人之委託人，自亦遵囑於其時前
      往辦理上述之手續，則本案根本無從發生。
（二）實務上，常有監理站人員拒絕說明或危言聳聽，譬如某甲
      已辦理機車吊扣，適逢吊扣期間欲出國並考國際駕照，監
      理站人員竟對民眾恐嚇吊扣機車駕照，不得考國際駕照，
      導致民眾繳納加倍罰鍰，經向交通部詢問，謂汽、機車不
      同，不能混為一談，足見監理站工作人員一昧以民眾為提
      款機，此亦為有駕駛人火攻總統府、交通部、交通大隊之
      原因，國家無錢，理應自行開源節流，豈可以民眾當提款
      機，為此，提出抗告云云。
二、原裁定以：
（一）抗告人於九十二年四月二十五日之易處吊扣紀錄，係異議
      人『於九十一年十二月九日下午三時一分許，駕駛車牌號
      碼S6─5040號自小客車，行經台十九線99公里處時』，因
      有行車速度超過規定最高時速之違規行為，經警以台南縣
      警察局南縣警交字第M00000000號舉發違反道路交通管理
      事件通知單予以舉發，嗣經抗告人到案辦理易處吊扣駕駛
      執照三個月手續，並自九十二年四月二十五日起吊扣駕駛
      執照三個月，至九十二年七月二十四日止，此有交通部公
      路總局嘉義區監理所麻豆監理站所檢送之抗告人汽車駕照
      吊扣銷記錄在卷可按。而本件交通部公路總局嘉義區監理
      所麻豆監理站麻監裁罰字第裁75—ZD0000000號裁決，則
      係異議人『於九十二年四月十三日上午十時十六分許，駕
      駛車牌號碼UT－1007號自小客車，行經速限100公里之國
      道一號高速公路276公里北向路段時』，為警以科學測速
      照相儀器測獲行車速度高達113公里，已超速13公里，經
      警以內政部警政署國道公路警察局公警局交字第ZD000000
      0號舉發違反道路交通管理事件通知單逕行舉發，足見抗
      告人於九十二年四月二十五日辦理易處吊扣之違規，與本
      件麻監裁罰字第裁75—ZD0000000號裁決，二案並不相同
      。抗告人甲○○於九十二年四月二十五日起遭易處吊扣駕
      駛執照三個月之裁處，並非針對本件於前開時、地超速之
      違規行為甚明。
（二）本件雖由抗告人委託蕭鴻凱於九十二年四月二十五日前往
      交通部公路總局嘉義區監理所台南監理站填具「汽車所有
      人告知違規駕駛切結書」，辦理告知違規駕駛人之姓名、
      身分證統一編號及住址手續，然此並非即辦理易處吊扣駕
      駛執照之手續，是抗告人甲○○縱委託蕭鴻凱於九十二年
      四月二十五日至監理機關辦理「汽車所有人到案告知駕駛
      人」手續，然其既未於簽具切結書後，檢具切結書、違規
      通知單、駕駛人之印章及駕駛執照至監理機關辦理易處吊
      扣駕駛執照之手續，則監理機關即無從知悉抗告人甲○○
      欲辦理易處吊扣駕駛執照。又抗告人之普通小型車駕駛執
      照有效期限至九十二年八月十七日止，有抗告人之普通小
      型車駕駛執照影本一紙可佐，在其未依規定換發之前應屬
      無效駕照，並不能依違反道路交通管理事件統一裁罰基準
      及處理細則第六十一條之規定辦理易處吊扣手續，抗告人
      之另件違規事件(即台南縣警察局南縣警交字第M00000000
      號舉發違反道路交通管理事件通知單）自九十二年四月二
      十五日起執行易處吊扣駕駛執照三個月至同年七月二十四
      日後，因抗告人甲○○之駕駛執照即將於九十二年八月十
      七日到期，亦無法執行本件（即麻監裁罰字第裁75—ZD00
      00000號裁決書）違規事件之易處吊扣駕駛執照。
三、按汽車行駛於高速公路或設站管制之道路，而不遵管制之規
    定者，處汽車駕駛人新台幣三千元以上六千元以下罰鍰；並
    記違規點數1點，道路交通管理處罰條例第三十三條第一項
    及第六十三條第一項第一款分別定有明文。又按汽車行駛高
    速公路應依速限標誌指示，高速公路交通管制規則第五條第
    一項前段亦規定甚明。
四、經查：
（一）抗告人甲○○於九十二年四月十三日上午十時十六分許，
      ，駕駛車牌號碼UT－1007號自小客車，行經速限100公里
      之國道一號高速公路276公里北向路段時，為警以科學測
      速照相儀器測獲行車速度高達113公里，已超速13 公里，
      經警採證後逕行舉發等情，有內政部警政署國道公路警察
      局公警局交字第ZD0000000號舉發違反道路交通管理事件
      通知單一紙附卷可稽。且為抗告人所自承。抗告人於前開
      時、地，駕車行駛於高速公路，有超速而不遵管制規定之
      違規行為，應可認定。
（二）抗告人雖稱倘承辦之監理站人員未告知應於四十五天後，
      即同年六月十日檢具切結書，違規通知單，駕駛人之印章
      及駕照至監理站辦理易處吊扣駕照，則抗告人之委託人，
      自亦遵囑於其時前往辦理上述之手續，則本案根本無從發
      生云云。惟查，「汽車所有人告知違規駕駛切結書」第三
      項規定：「切結書人同意負責『轉知』違規駕駛人，應依
      貴站以下有關通知駕駛人到案之規定辦理：(一)請攜帶本切
      結及違規通知單『於○年○月○日』以前到案，依道路交
      通管理事件統一裁罰基準期限內繳納罰鍰之基準繳納罰鍰
      ，逾期到案者，依該統一裁罰基準累進加重裁罰。(二)罰鍰
      未繳納者，易處吊扣駕駛執照，請『於○年○月○日』（
      含）以後攜帶本切結書、違規通知單、駕駛人之印章及駕
      駛執照到案辦理，委託他人代為到案辦理者，並請攜帶受
      託人之身分證及印章，逾期15日內未到案處理者，依章裁
      處」等語，係責成切結書人負責「轉知」違規駕駛人，故
      抗告人上開所辯，顯無足採。至抗告人另稱實務上，常有
      監理站人員拒絕說明或危言聳聽等情，因未據提出具體相
      關事證，且難認與本件有何關連性，自難採取。
五、綜上所述，本件原裁定認抗告人有上述違規不當之處，而依
    照道路交通管理處罰條例第三十三條第一項、第六十三條第
    一項第一款規定，並審酌上開違規情節之輕重、及違反道路
    交通管理事件統一裁罰標準表，裁處抗告人罰鍰新台幣參仟
    元，並記違規點數一點，於法並無違誤，抗告人猶執前詞指
    摘原裁定不當，為無理由，應予駁回。
據上論斷，應依道路交通管理處罰條例第八十九條、道路交通案
件處理辦法第二十六條，刑事訴訟法第四百十二條，裁定如主文
。
中　　華　　民　　國　　94　　年　　5 　　月　　26　　日
                  刑事第四庭    審判長法　官　鄭文肅
                                      法　官　陳珍如
                                      法　官　林勝木
以上正本證明與原本無異。
不得再抗告。
　　　　　　　　　　　　　　　　　　　書記官　吳秋賢
中　　華　　民　　國　　94　　年　　5 　　月　　26　　日
